【裁判字號】    96,上易,721
【裁判日期】    970214
【裁判案由】    竊盜
【裁判全文】
臺灣高等法院臺南分院刑事判決         96年度上易字第721號
上  訴  人
即  被  告  甲○○
            丙○○
上列上訴人因竊盜案件，不服臺灣臺南地方法院96年度易字第86
6號中華民國96年10月17日第一審判決（起訴案號：臺灣臺南地
方法院檢察署96年度偵字第5224號），提起上訴，本院判決如下
：
    主  文
上訴駁回。
    事  實
一、甲○○前因違反毒品危害防制條例案件，經臺灣臺南地方法
    院於民國91年3月18日以90年度訴字第1443號判處有期徒刑7
    月、4月，應執行有期徒刑9月確定，並於93年5月27日縮刑
    期滿，執行完畢；丙○○則因竊盜案件，經臺灣臺南地方法
    院於93年9月30日以93年度易字第214號判處有期徒刑1年6月
    確定，嗣於95年6月7日因縮短刑期假釋交付保護管束，甫於
    95年9月16日保護管束期滿視為執行完畢。詎二人竟仍共同
    基於意圖為自己不法所有之犯意聯絡，於96年3月16日14時
    許，在臺南縣七股鄉三股村12鄰3股30之4號之漁塭寮，以不
    詳之工具正著手拆解乙○○所有置放於該處之不銹鋼冷凍櫥
    櫃欲竊取時，遭乙○○發現而未得逞。嗣經乙○○報警處理
    ，當場查悉上情，並扣得棉質手套、塑膠製拖鞋各1雙、白
    色帽子1頂及釣竿1支。
二、案經乙○○訴由臺南縣警察局佳里分局報告臺灣臺南地方法
    院檢察署檢察官偵查起訴。
    理  由
一、按被告以外之人於審判外之言詞或書面陳述，除法律有規定
    者外，不得作為證據；又被告以外之人於審判外之陳述，雖
    不符前四條之規定，而經當事人於審判程序同意作為證據，
    法院審酌該言詞陳述或書面陳述作成時之情況，認為適當者
    ，亦得為證據。刑事訴訟法第159條第1項、第159條之5第1
    項分別定有明文。經查，本件證人乙○○、李宗財於警詢及
    偵查中具結所為之陳述，業據公訴人及被告2人於本院準備
    程序表示同意作為證據，且該2人之上開陳述與審判中具結
    證述之情節相符，核其作成時之情況應無不當，參照前述規
    定，得為證據。
二、訊據被告甲○○、丙○○2人均矢口否認上開犯行，且辯稱
    2人當日係去漁塭寮旁排水溝釣魚，並未拆解被害人乙○○
    漁塭寮內之冷凍櫃云云。惟查：
  (一)證人即告訴人乙○○證述：96年3月16日下午2時許，伊開車
    到所有位於臺南縣七股鄉三股村12鄰3股30之4號之漁塭，見
    1輛可疑之自小客車停放在漁塭寮附近，乃至漁溫寮查看，
    赫然發現被告2人拿著工具，戴手套正在拆解漁塭寮內之冷
    凍櫃，伊從漁塭旁撿起長約1呎之竹竿欲攻擊被告等，未擊
    中，被告2人隨之分向逃跑，其中1人並將手中工具丟入漁塭
    ，伊立刻報警處理，並發現3台冷凍櫃均遭拆解（見警卷第
    15、18頁、偵查卷第31頁、原審96年9月6日審判筆錄第4頁
    ）等語，對其發現被告2人拆解其冷凍櫃之情節，證述綦詳
    ，且告訴人與被告等素昧平生，應無誣陷之理；況被告甲○○自承到漁塭寮內查看冷凍櫃之情形（見偵卷第12頁），且
    被告2人確實於上開時、地為警查獲，亦有證人即員警李宗
    財證稱：接獲乙○○報案後，3分鐘即到現場，被告2人來不
    及逃逸，隨即分別在漁塭田埂下，及距漁塭100公尺處逮捕
    逃匿之被告2人（見偵查卷第17頁、原審卷審判筆錄第7頁）
    等語為憑，倘被告等無上開犯行，何以竟四處奔竄、隱匿在
    漁塭田埂下，企圖躲避查緝？
  (二)被告等辯稱在漁塭旁之排水溝釣魚，然漁塭水車未旋轉打氣
    ，漁塭無人養殖，且漁塭旁之排水溝渠乃引水入漁塭之用，
    因漁塭無人養殖，排水溝渠的水亦少，業據證人即員警李宗
    財證述在卷（見偵卷第17頁），佐以卷附漁塭及排水溝現場
    照片（偵卷第35至39頁），漁塭水淺，而排水溝渠高85公分
    ，但水深僅20公分，甚至排水溝水閘門附近僅水深10公分，
    實非釣魚之適當場所；又扣案魚竿沒有魚鉤、魚餌，且捲線
    器上魚線並未拉到竿頭上，全然無釣魚之使用現象，亦有證
    人李宗財證詞及卷附照片可參，被告等釣魚之說，顯與實況
    有違，上開所辯，自非可採。
三、被告2人持不明工具拆解冷凍櫃，因工具遭被告丟入漁塭，
    未經尋獲，未能證明渠等所持者為客觀上足以傷害人之生命
    身體之兇器；且被告等著手竊盜行為未果，核其所為，均係
    犯刑法第320條第3項、第1項之普通竊盜未遂罪。又被告2人
    前揭所犯，有犯意之聯絡與行為之分擔，均為共同正犯；且
    被告甲○○前因違反毒品危害防制條例案件，經臺灣臺南地
    方法院於91年3月18日以90年度訴字第1443號判處有期徒刑9
    月確定，並於93年5月27日縮刑期滿，執行完畢；被告丙○○則因竊盜案件，經臺灣臺南地方法院於93年9月30日以93
    年度易字第214號判處有期徒刑1年6月確定，嗣於95年6月7
    日因縮短刑期假釋交付保護管束，甫於95年9月16日保護管
    束期滿視為執行完畢，有臺灣高等法院被告前案紀錄表在卷
    可按，渠等於受有期徒刑執行完畢後5年以內故意再犯本件
    有期徒刑以上之罪，為均累犯，均應加重其刑。又被告等所
    犯竊盜未遂罪，均得按既遂犯之刑減輕之，爰依法先加後減
    其刑。
四、原審以被告罪證明確，依刑法第320條第3項予以論罪科刑，
    並審酌被告等正值壯年，竟思不勞而獲之犯罪動機、手段、
    所生之危害，以及犯後仍飾詞狡辯之態度，分別量處有期徒
    刑6月，併諭知易科罰金之折算標準。又被告等前開犯行發
    生在96年4月24日前，所犯罪名及其宣告刑，均符合中華民
    國96年罪犯減刑條例減刑要件，爰各減其刑，並依法諭知易
    科罰金之折算標準。至扣案棉質手套1雙未能證明為被告等
    所有，而塑膠製拖鞋1雙、白色帽子1頂，以及釣竿1支雖據
    被告等供承為其所有，但非供犯罪所用，爰均不另為沒收之
    宣告。本院核其認事用法俱無不合，量刑亦稱妥適，被告上
    訴意旨否認犯罪，指摘原判決不當，並無可取，為無理由，
    應予駁回。
五、被告甲○○經合法傳喚，無正當理由未到庭，爰依法不待其
    陳述，逕為判決。
據上論結，應依刑事訴訟法第368條、第371條判決如主文。
本案經檢察官邱克斌到庭執行職務。
中    華    民    國    97    年    2     月    14    日
                  刑事第二庭    審判長法  官  葉居正
                                      法  官  郭千黛
                                      法  官  洪碧雀
以上正本證明與原本無異。
不得上訴。
                                      書記官  魏芝雯
中    華    民    國    97    年    2     月    15    日
附錄：本判決論罪科刑法條
刑法第中華民國刑法第320條
意圖為自己或第三人不法之所有，而竊取他人之動產者，為竊盜
罪，處 5 年以下有期徒刑、拘役或 5 百元以下罰金。
意圖為自己或第三人不法之利益，而竊佔他人之不動產者，依前
項之規定處斷。
前二項之未遂犯罰之。


司法院資訊處製作；財團法人民間司法改革基金會備份。
